臺灣新竹地方法院交通事件裁定　　　　100年度交聲字第287號
原處分機關　　交通部公路總局新竹區監理所新竹市監理站
異　議　人
即受處分人　　徐春平
上列異議人因違反道路交通管理處罰條例事件，對於交通部公路
總局新竹區監理所新竹市監理站中華民國100年6月27日所為之竹
監新三字第裁51-E30B06963號違反道路交通管理事件裁決處分，
聲明異議，本院裁定如下：
       主  文
異議駁回。
       理  由
一、按異議人不服第 8條主管機關所為之處罰，得於接到裁決書
    之翌日起20日內，向管轄地方法院聲明異議，又交通法庭認
    為聲明異議無理由者，應以裁定駁回之，道路交通管理處罰
    條例第87條第1項、道路交通事件處理辦法第 18條分別定有
    明文。次按，又汽車駕駛人停車時，不依順行方向，或不緊
    靠道路右側，或併排停車，或單行道不緊靠路邊停車者，處
    新臺幣（下同）600元以上1,200元以下罰鍰，道路交通安全
    規則第112條第2項、道路交通管理處罰條例第56條第1項第6
    款分別定有明文。
二、原處分意旨略以：異議人即受處分人徐春平所有之車牌號碼
    PB8-956號重型機車，於民國100年 2月25日19時00分許，在
    新竹市○區○○○路前之道路上，因有「併排停車」之違規
    行為，為新竹市警察局埔頂派出所員警逕行舉發，經原處分
    機關調查結果，仍認異議人確有前揭違規行為，乃於100年6
    月27日以竹監新三字第裁51-E30B06963號違反道路交通管理
    事件裁決書（下稱裁決書），依道路交通管理處罰條例第56
    條第1項第6款之規定，裁處異議人罰鍰900元。
三、聲明異議意旨略以：異議人主張違反道路交通管理處罰條例
    第56條第1項第6款之規定，若於期限內繳納罰緩或到案聽候
    裁決者，應裁處最低金額600元，原處分機關認應裁處900元
    於法不合，為此聲明異議，請求撤銷原處分等語。
四、經查：
(一)、異議人所有車牌號碼 PB8-956號重型機車於前揭時、地，確
    有併排停車之違規行為，為異議人所不否認，並有違規查詢
    報表、裁決書各1 紙在卷可參。故異議人所有之上揭車輛有
    於上開時、地併排停車之違規事實，應堪認定。
(二)、至異議人固主張本件應裁處罰鍰600元而非900元等語，惟按
    ，違反道路交通管理處罰條例第56條第1項第6款，法定罰緩
    額度或其他處罰為600元至1,200元，違反道路交通管理事件
    統一裁罰基準表定有明文，然因道路交通管理處罰條例第56
    條第1項第6款之違規事由尚有多端，是其中又區分為機器腳
    踏車駕駛人有「不依順行方向，或不緊靠道路右側，或單行
    道不緊靠路邊停車」之違規行為，而於期限內繳納或到案聽
    候裁決者，法定罰緩額度或其他處罰為600元至1,200元，而
    機器腳踏車駕駛人有「併排停車」之違規行為，而於期限內
    繳納或到案聽候裁決者，法定罰緩額度或其他處罰為 900元
    至 1,200元，違反道路交通管理事件統一裁罰基準表亦有規
    定，是異議人違反之事由既係「併排停車」，則機器腳踏車
    駕駛人有「併排停車」之違規行為，而於期限內繳納或到案
    聽候裁決者，法定罰緩額度或其他處罰最低金額既為 900元
    ，是異議人主張本件應裁處罰鍰600元而非900元等語，顯屬
    誤會，附此說明。
(三)、此外，本件為逕行舉發案件，依道路交通管理處罰條例第 7
    條之2第4項、第85條第1項、第4項之規定，受舉發之汽車所
    有人倘未於通知單所載應到案日期前，檢附相關證據及證明
    文件，向處罰機關告知應歸責人並辦理歸責於實際駕駛人，
    即應推定汽車所有人對受舉發之違規行為有過失，而以其為
    違規行為裁罰對象。經查，異議人固於聲明異議狀陳稱實際
    駕駛人為其子，然並未就本件裁罰提供相關證據證明實際駕
    駛人之身份，且亦不否認本件違規事實，僅就原處分裁處之
    罰鍰金額聲明不服，是依前揭規定，仍應以異議人為本件違
    規駕駛人而加以裁罰，併此敘明。
五、綜上，原處分機關對異議人之前揭違規行為，依道路交通管
    理處罰條例第56條第1項第1款及違反道路交通管理事件統一
    裁罰基準表之規定，裁處罰鍰 900元，核無違誤，本件異議
    為無理由，應予駁回。
六、應依道路交通事件處理辦法第18條，裁定如主文。
中    華    民    國   100    年    8     月    29    日
                  交通法庭法  官        楊數盈
以上正本證明與原本無異。
如不服本裁定，應於裁定送達後5 日內向本院提出抗告狀。
中    華    民    國    10    年    8     月    29    日
                          書記官        陳麗麗